臺灣彰化地方法院刑事判決　　　　　　　　　　　　九十三年度訴字第一四二四號
　　公　訴　人　臺灣彰化地方法院檢察署檢察官
　　被　　　告　乙○○
右列被告因違反毒品危害防制條例案件，茲經檢察官提起公訴（九十三年度毒偵字第
三三五二號、第三四八八號），暨移
，本院認有刑事訴訟法第二百七十三條之一第一項之情形，而改依簡式審判程序判決
如左：
    主  文
乙○○連續施用第一級毒品，累犯，處有期徒刑捌月，扣案之海洛因壹包（驗餘淨重
約零點零公克），沒收銷燬之；扣案之注射針筒貳支，均沒收之。
    事  實
一、乙○○曾因違反肅清煙毒條例、麻醉藥品管理條例及恐嚇取財等案件，經本院判
    處有期徒刑三年一月、三月、七月，應執行有期徒刑三年九月確定，送監執行後
    ，於民國（下同）八十九年八月二十八日假釋出獄付保護管束，詎其於保護管束
    期間，又因竊盜案件，經本院以九十年易字第一七五一號判決判處有期徒刑四月
    確定，其前開假釋亦因而撤銷，令入監所執行殘刑，並與前開竊盜案件接續執行
    ，於九十三年三月二日縮短刑期執行完畢。又其前因施用毒品案件，經本院以九
    十年毒聲字第三一一０號裁定移送觀察、勒戒後，認有繼續施用毒品之傾向，由
    本院另以九十一年度毒聲字第一五九號裁定令入戒治處所施以強制戒治一年，嗣
    自九十一年一月二十九日起送臺灣雲林戒治所強制戒治滿三月後，其成效經評定
    合格，無繼續戒治必要，復由本院以九十一年度毒聲字第一五一九號裁定停止戒
    治，所餘戒治期間付保護管束，迄於九十二年一月十六日期滿，未經撤銷其停止
    戒治，視為業已執行期滿，由臺灣彰化地方法院檢察署檢察官於九十二年一月二
    十二日，以九十二年度戒毒偵字第八二、八三、八四及八五號為不起訴處分確定
    。詎其仍不知悔改，於前開強制戒治執行完畢釋放後五年內，復基於施用第一級
    毒品海洛因之概括犯意，自九十三年六月間某日起至同年九月十五日十九時許止
    ，在彰化縣伸港鄉某加油站廁所及彰化縣鹿港鎮○○里道路旁等地，以將第一級
    毒品海洛因摻水置放於注射針筒中，注射於手臂之方式，連續施用第一級毒品海
    洛因多次，平均約三天施用一次。嗣先於九十三年九月六日十四時三十分許，在
    彰化縣鹿港鎮頭崙里頭崙巷口，為警查獲，並扣得其所有，已供其施用毒品犯罪
    所用之注射針筒一支；復於九十三年九月十日十五時許，在彰化縣伸港鄉○○村
    ○○路一四二巷四十九號空屋後面防火巷，為警查獲，並扣得其所有，已供其施
    用毒品犯罪所用之注射針筒一支；末於九十三年九月十七日十時三十分許，為警
    在彰化縣和美鎮○○路與和厝路口查獲，並扣得第一級毒品海洛因一包（驗餘淨
    重約０點０三公克）。
二、案經彰化縣警察局和美分局報請臺灣彰化地方法院檢察署檢察官偵查起訴，暨彰
    化縣警察局鹿港分局報請臺灣彰化地方法院檢察署檢察官移送併案審理，本院認
    有刑事訴訟法第二百七十三條之一第一項之情形，而改依簡式審判程序審理。
    理  由
一、按除被告所犯為死刑、無期徒刑、最輕本刑為三年以上有期徒刑之罪或高等法院
    管轄第一審案件者外，於刑事訴訟法第二百七十三條第一項程序進行中，被告先
    就被訴事實為有罪之陳述時，審判長得告知被告簡式審判程序之旨，並聽取當事
    人、代理人、辯護人及輔佐人之意見後，裁定進行簡式審判程序；除簡式審判程
    序及簡易程序案件外，第一審應行合議審判，刑事訴訟法第二百七十三條之一第
    一項、第二百八十四條之一分別定有明文。本件被告乙○○所涉係死刑、無期徒
    刑、最輕本刑為三年以上有期徒刑之罪或高等法院管轄第一審案件以外之罪，並
    於本院行準備程序時就被訴事實為有罪之陳述，本院合議庭依前揭規定，經評議
    結果，裁定改由受命法官獨任行簡式審判程序，先予敘明。
二、右揭事實，業據被告乙○○迭於警、偵訊中及本院行準備程序與審理時均坦承不
    諱，且其先後於九十三年九月十日及同年九月十七日為警查獲時所採取之尿液，
    經送鑑驗結果，均呈嗎啡陽性反應，有彰化縣衛生局九十三年九月二十七日煙檢
    字第九三二九九四號及九十三年九月二十七日煙檢字第九三三００三號煙毒尿液
    檢驗成績書各一紙附卷可稽，而扣案之白色粉末一包（驗餘淨重約０點０三公克
    ），經送鑑驗結果確係海洛因成分，此有法務部調查局九十三年十月二十二日調
    科壹字第一四００一０七０六號鑑定通知書一紙在卷足憑，此外，復有扣案之注
    射針筒二支可資佐證，雖被告於九十三年九月六日為警查獲時所採取之尿液，經
    送鑑驗結果，並無嗎啡或甲基安非他命陽性反應，有彰化縣衛生局九十三年九月
    十日煙檢字第九三二八四八號煙毒尿液檢驗成績書一紙可按，然衡諸檢驗學常理
    ，常人如有施用海洛因者，約百分之九十於七十二小時內會自尿液中排出，是其
    若於施用後之三天後始採尿鑑驗，其尿液中應無嗎啡（海洛因之代謝物）之陽性
    反應，查本件被告迭於警、偵訊中及本院行準備程序與審理時均自承其有自九十
    三年六月間某日起至同年九月十五日十九時許止，連續施用第一級毒品海洛因多
    次之情事，惟其於九十三年九月六日為警查獲時供稱：伊最後一次注射毒品海洛
    因之時間係九十三年九月三日等語（見九十三年九月六日警詢筆錄），是其於施
    用後三日之九十三年九月六日始為警查獲，並採集尿液送驗，揆諸前開說明，被
    告所施用之海洛因自有可能均已自其尿液中完全代謝排出，而無從由其尿液中檢
    測出嗎啡陽性反應，故尚難以此即遽認被告之自白與事實不符，從而，被告前開
    自白應與事實相符，洵堪採信。再查被告前因施用毒品案件，經本院以九十年毒
    聲字第三一一０號裁定移送觀察、勒戒後，認有繼續施用毒品之傾向，由本院另
    以九十一年度毒聲字第一五九號裁定令入戒治處所施以強制戒治一年，嗣自九十
    一年一月二十九日起送臺灣雲林戒治所強制戒治滿三月後，其成效經評定合格，
    無繼續戒治必要，復由本院以九十一年度毒聲字第一五一九號裁定停止戒治，所
    餘戒治期間付保護管束，迄於九十二年一月十六日期滿，未經撤銷其停止戒治，
    視為業已執行期滿，由臺灣彰化地方法院檢察署檢察官於九十二年一月二十二日
    ，以九十二年度戒毒偵字第八二、八三、八四及八五號為不起訴處分確定等情，
    有該不起訴處分書、臺灣高等法院被告全國前案紀錄表及臺灣彰化地方法院檢察
    署刑案資料查註紀錄表在卷足憑，被告顯係於受觀察勒戒、強制戒治執行完畢釋
    放後，五年內再犯毒品危害防制條例第十條第一項之罪，依同條例第二十三條第
    二項規定，應依法論科。綜上所述，本件事證已臻明確，被告前開犯行均堪認定
    。
三、核被告乙○○所為，係犯毒品危害防制條例第十條第一項之施用第一級毒品罪。
    被告為施用毒品持有第一級毒品，其持有之低度行為應為施用之高度行為所吸收
    ，不另論罪。被告先後多次施用第一級毒品之犯行，時間緊接，所犯又係構成要
    件相同之罪，顯係基於概括犯意反覆為之，為連續犯，應依刑法第五十六條規定
    以一罪論，並加重其刑。復查被告曾因違反肅清煙毒條例、麻醉藥品管理條例及
    恐嚇取財等案件，經本院判處有期徒刑三年一月、三月、七月，應執行有期徒刑
    三年九月確定，送監執行後，於八十九年八月二十八日假釋出獄付保護管束，詎
    其於保護管束期間，又因竊盜案件，經本院以九十年易字第一七五一號判決判處
    有期徒刑四月確定，其前開假釋亦因而撤銷，令入監所執行殘刑，並與前開竊盜
    案件接續執行，於九十三年三月二日縮短刑期執行完畢等情，有臺灣彰化地方法
    院檢察署刑案資料查註紀錄表及臺灣高等法院被告全國前案紀錄表等件在卷可參
    ，被告於受有期徒刑之執行完畢後，五年內再犯有期徒刑以上之罪，為累犯，應
    依刑法第四十七條規定，加重其刑，並依法遞加重之。爰審酌被告前曾有施用毒
    品罪行，經送觀察勒戒、強制戒治執行完畢釋放後，猶不知悔改，再施用毒品不
    輟，不僅戕害自身健康，更辜負國家將之視為病人，並施以長時間之戒治處遇之
    苦心，惟其對他人權益之侵害仍屬有限，於偵、審中均已坦承其犯行，及其犯罪
    目的、手段等一切情狀，量處如主文所示之刑。扣案之海洛因一包（驗餘淨重０
    點０三公克），係屬第一級毒品，爰依毒品危害防制條例第十八條第一項前段規
    定，沒收銷燬之。另扣案之注射針筒二支，係被告所有，且已供其施用毒品犯罪
    所用之物，業據其陳明在卷，爰依刑法第三十八條第一項第二款規定，均併予宣
    告沒收。至臺灣彰化地方法院檢察署於九十三年十一月四日以丙○輝和九十三毒
    偵三六八二字第三八二五０號函移送併案審理部分與本件為同一事實，本院自得
    併予審理，附此敘明。
據上論斷，應依刑事訴訟法第二百七十三條之一第一項、第二百九十九條第一項前段
，毒品危害防制條例第十條第一項、第二十三條第二項、第十八條第一項前段，刑法
第十一條前段、第五十六條、第四十七條、第三十八條第一項第二款，判決如主文。
本案經檢察官甲○○到庭執行職務。
中      華      民      國    九十四    年      一      月     十七     日
                              臺灣彰化地方法院刑事第一庭
                                       法      官   簡  璽  容
右正本證明與原本無異。
如不服本判決，應於判決送達後十日內向本院提出上訴狀( 須附繕本 )。
                                       法院書記官   王  惠  嬌
中      華      民      國    九十四    年      一月    二十四    日
毒品危害防制條例第十條
施用第一級毒品者，處六月以上五年以下有期徒刑。
施用第二級毒品者，處三年以下有期徒刑。
